# Développeuse Web – Graphiste – Passionnée par la communication visuelle

Roxana Diana Cretu



cretu2roxana@gmail.com +33 7 68 03 07 02 Paris 75019

#### **PORTFOLIO**

https://roxanadc.github.io/portfolio/

# **RÉSUMÉ PROFESSIONNEL**

**Expertise**: gestion de production, relation client, coordination, conception graphique, contrôle qualité

**Formation**: infographisme, développement web (front-end, back-end, SEO)

**Objectif**: évoluer dans un environnement bienveillant et collaboratif, propice à l'innovation, dans le développement web, le graphisme ou le marketing digital

#### **Soft Skills:**

Travail en équipe, communication, empathie, rigueur

Gestion du temps, autonomie, polyvalence, créativité

Esprit analytique, résolution de problèmes

## **FORMATIONS**

# (Bac+2) Développeur Informatique -

OpenClassrooms: (23/04/2024 - 22/12/2024) - (certification professionnelle RNCP niveau 5)

**Infographiste -** Centre de formation professionnelle dans la culture - Bucarest, Roumanie : (31/10/2011 - 05/12/2011)

# Gestion du système de la qualité en Système de gestion de la qualité -

L'Association Roumaine Pour la Qualité - Bucarest : (07/2005 - 08/2005)

# INGENIEUR en AGRONOMIE -

Université Lucian Blaga - Sibiu Romania : (10/1998 - 07/2001)

#### **LANGUES**

- Anglais / Français Courant
- Roumain Langue maternelle

### **EXPERIENCE**

Infographiste & Gravure Laser - CMC Cadeau Médailles Créations
 (01/2022) - 2 semaines

Création et ajustement de visuels sous CorelDRAW, gravure et découpe laser

Production de sacs en coton publicitaires - CADOA (2017-2019 & 2021) 2.5 ans

Entretien et vérification des imprimantes, gestion de la production

Graphiste - B 90 IMPEX SRL (2013-2014) - 1 an, 2 mois

Conception graphique sous CorelDRAW, InDesign, Photoshop, Illustrator

Assistante clientèle - Metro Cash & Carry (2010-2012) - 1 an, 10 mois

Création d'affiches promotionnelles sous CorelDRAW, gestion des stocks
et encaissement

Responsable réception des marchandises - INTERHOME DÉCOR S.R.L.
 (2009-2010) - 1 an, 3 mois

Mise à jour des bases de données, suivi logistique et collaboration avec l'équipe financière

 Ingénieure Qualité & Formation - GEROM S.A. & RING TEXTILE PRODUCTION (2006-2008) - 1 an, 3 mois

Audits internes, amélioration continue, gestion des réclamations clients, formation des équipes

Assistante administrative - RING TEXTILE PRODUCTION (2002-2006) - 3 ans, 9 mois

Traitement des données de production, analyse des statistiques d'efficacité

# COMPÉTENCES

#### **DÉVELOPPEMENT WEB**

- Conception & développement web (Méthode AGILE)
- Développement front-end : HTML / CSS / SCSS / Responsive Design
- Développement back-end : Node.js / Express
- JavaScript / React
- Création d'API et gestion des bases de données
- Identification / correction bugs, maintenance & optimisation SEO pour une meilleure visibilité
- Sécurité des applications web

#### **INFOGRAPHIE**

 Création supports visuels (Photoshop, Illustrator, CorelDraw, Inkscape, Gimp, Canva)

#### **INFORMATIQUES**

- Microsoft Office (Word, Excel, PowerPoint)
- Gestion de projets (Kanban, Notion)
- GitHub / Lighthouse / Wave

# **HOBBIES**

Danse, tennis de table, histoire, psychologie, philosophie